【裁判字號】    99,訴,728
【裁判日期】    990831
【裁判案由】    違反毒品危害防制條例
【裁判全文】
臺灣屏東地方法院刑事判決               99年度訴字第728號
公  訴  人  臺灣屏東地方法院檢察署檢察官
被      告  甲○○
上列被告因違反毒品危害防制條例案件，經檢察官提起公訴（99
年度毒偵字第1136號），本院適用簡式審判程序，判決如下：
    主  文
甲○○施用第一級毒品，累犯，處有期徒刑壹年；又施用第二級
毒品，累犯，處有期徒刑柒月。應執行有期徒刑壹年肆月。
    事  實
一、甲○○前於民國88年間，因違反毒品危害防制條例案件，經
    本院以88年度毒聲字第894 號裁定觀察勒戒，認有繼續施用
    毒品之傾向，經本院以88年度毒聲字第1128號裁定送強制戒
    治，停止戒治後，復經本院以89年度毒聲字第916 號裁定撤
    銷停止戒治，於89年11月24日執行完畢釋放。又於92年間，
    因再犯施用毒品案件，經臺灣屏東地方法院檢察署檢察官提
    起公訴並聲請強制戒治，起訴部分，經臺灣高等法院高雄分
    院以92年度上訴字第1655號判決判處有期徒刑1 年2 月確定
    。另因違反毒品危害防制條例案件，經本院以96年度易字第
    579 號判決判處有期徒刑1 年確定，於98年3 月3 日縮短刑
    期執行完畢。詎分別基於施用第一級、第二級毒品之犯意，
    於99年1 月31日上午8 時許，在屏東縣佳冬村忠和街46巷19
    號住處，將海洛因摻入香菸內，以點燃後吸食所產生煙霧之
    方式，施用第一級毒品海洛因1 次；另於99年2 月1 日上午
    11時許，在上址住處，將甲基安非他命置入玻璃球內點火燒
    烤，以吸食所產生煙霧之方式，施用第二級毒品甲基安非他
    命1 次。嗣於99年2 月3 日，警方前往其住處執行拘提，徵
    其同意後採尿送驗，結果呈嗎啡及甲基安非他命陽性反應，
    因而查獲。
二、案經高雄市政府警察局新興分局報告臺灣屏東地方法院檢察
    署檢察官偵查起訴。
    理  由
一、本件被告甲○○所犯為死刑、無期徒刑、最輕本刑為3 年以
    上有期徒刑以外之罪，其於準備程序中就被訴事實為有罪之
    陳述，經告知簡式審判程序之旨，並聽取當事人之意見後，
    本院認為適宜獨任進行簡式審判程序，而裁定進行簡式審判
    程序審理，合先敘明。
二、上開犯罪事實，業據被告於本院審理時坦承不諱（參本院卷
    第37頁背面、第38頁背面），且被告為警採集之尿液，經高
    雄市立凱旋醫院檢驗，結果呈嗎啡及甲基安非他命陽性反應
    ，有該醫院出具之濫用藥物尿液檢驗報告附卷足憑（見警卷
    第10頁），足認被告自白與事實相符，本件事證明確，其犯
    行堪予認定。
三、按修正毒品危害防制條例就施用毒品者，只於「初犯」及「
    5 年後再犯」等2 種情形，有其追訴條件之限制，即須於初
    犯經觀察、勒戒或強制戒治釋放後，5 年內均無施用毒品之
    行為，始能認其前所實施之觀察、勒戒或強制戒治已足遮斷
    毒癮，而得於5 年後再犯時，再予適用初犯之規定，重行觀
    察、勒戒等程序。倘5 年內已經再犯，被依法追訴處罰，縱
    其第3 次（或第3 次以上）施用毒品之時間在初犯釋放5 年
    以後，即與「5 年後再犯」之情形有別，且因已於「5 年內
    再犯」，顯見其再犯率甚高，原實施觀察、勒戒或強制戒治
    ，已無法收其實效，而無5 年戒斷期之存在，自無再經觀察
    、勒戒及強制戒治之必要，應由檢察官逕行起訴（參照最高
    法院95年度台非字第59號、第65號判決意旨）。經查，被告
    前因違反毒品危害防制條例案件，經本院以88年度毒聲字第
    894 號裁定觀察勒戒，認有繼續施用毒品之傾向，經本院以
    88年度毒聲字第1128號裁定送強制戒治，停止戒治後，復經
    本院以89年度毒聲字第916 號裁定撤銷停止戒治，於89年11
    月24日執行完畢釋放。又於92年間，因再犯施用毒品案件，
    經臺灣屏東地方法院檢察署檢察官提起公訴並聲請強制戒治
    ，起訴部分，經臺灣高等法院高雄分院以92年度上訴字第16
    55號判決判處有期徒刑1 年2 月確定之事實，有臺灣高等法
    院被告前案紀錄表在卷可參，揆諸上開判決意旨，本件訴追
    條件自無欠缺，應依法追訴處罰。
四、核被告甲○○所為，係犯毒品危害防制條例第10條第1 項之
    施用第一級毒品及同條例第10條第2 項之施用第二級毒品等
    罪。被告持有海洛因、甲基安非他命之低度行為，應分別為
    施用之高度行為所吸收，均不另論罪。被告所犯上開2 罪，
    犯意各別，行為分殊，應予分論併罰。被告曾因違反毒品危
    害防制條例案件，經本院以96年度易字第579 號判決判處有
    期徒刑1 年確定，於98年3 月3 日縮短刑期執行完畢，有前
    揭前案紀錄表在卷可證，其於有期徒刑執行完畢後5 年內，
    故意再犯本件有期徒刑以上之2 罪，依刑法第47條第1 項規
    定，均為累犯，應分別加重其刑。爰審酌被告施用毒品，足
    以戕害其身心，曾因施用毒品犯行，經強制戒治、判處罪刑
    執行完畢，又為本件施用毒品犯行，顯見自制力不佳，非予
    適當之刑罰不足以戒絕犯行；惟考量其犯後坦承犯行，態度
    良好，又施用毒品行為於本質上係屬自我戕害行為，反社會
    性之程度應屬較低等一切情狀，各量處如主文所示之刑，定
    其應執行之刑。
據上論斷，應依刑事訴訟法第273 條之1 第1 項、第299 條第1
項前段，毒品危害防制條例第10條第1 項、第2 項，刑法第11條
前段、第47條第1 項、第51條第5 款，判決如主文。
本案經檢察官潘國威到庭執行職務。
中    華    民    國    99    年    8     月    31    日
                  刑事第三庭    法  官  戴韻玲
以上正本證明與原本無異。
如不服本判決應於收受本判決後10日內向本院提出上訴書狀，並
應敘述具體理由，如未敘述上訴理由者，應於上訴期間屆滿後20
日內補提理由書狀於本院（均須按他造當事人之人數附繕本）「
切勿逕送上級法院」。
中    華    民    國    99    年    8     月    31    日
                                      書記官  張語恬
附錄法條：
毒品危害防制條例第10條
施用第一級毒品者，處 6 月以上 5 年以下有期徒刑。
施用第二級毒品者，處 3 年以下有期徒刑。

司法院資訊處製作；財團法人民間司法改革基金會備份。
